# 请问陈老师：长期股权投资约定固定收益的业务处理问题！

提问人：lxch119 时间：2012-11-15 13:27:11
根据你描述的状况，上述投资形式上虽然为股权投资，但实质上为获取固定收益的债权投资，符合金融工具中贷款和应收款项的定义（在活跃市场中没有报价、回收金额固定或可确定的非衍生金融资产）。 你公司的投资对于被投资公司来讲，实质上属于带息负债（每年固定利率15%）。

回答人：chenyiwei
需要再核实一下：有无明确的退出时间安排？退出时可收回的金额如何确定？享受固定收益有无年限限制？据此确定投资方是否完全不享有或承担净资产上的剩余风险和报酬。